臺灣高等法院刑事裁定
109年度抗字第2174號
抗  告  人
即  被  告  謝憶婷





上列抗告人因違反毒品危害防制條例案件不服臺灣桃園地方法院
中華民國109年12月3日所為之延長羈押裁定（原審案號：109年
度重訴字第1號），提起抗告，本院裁定如下：
    主  文
抗告駁回。                                             
    理  由
一、按羈押被告，偵查中不得逾二月，審判中不得逾三月。但有
    繼續羈押之必要者，得於期間未滿前，經法院依第101條或
    第101條之1規定訊問被告後，以裁定延長之，刑事訴訟法第
    108條第1定有明文。次按延長羈押係以保全證據、確保刑事
    程序進行或刑罰之執行為目的之強制處分。是刑事被告經訊
    問後，究竟有無刑事訴訟法第101條第1項各款或第101條之1
    第1項各款所規定之情形，及應否依同法第108條之規定予以
    延長羈押，均屬事實問題，應許法院按訴訟進行之程度、卷
    證資料及其他一切情事而為認定（最高法院46年台抗字第6
    號判例可參）。而關於羈押與否之審查，其目的僅在判斷有
    無實施羈押強制處分之必要，並非認定被告有無犯罪之實體
    審判程序，故關於羈押之要件，無須經嚴格證明，以經釋明
    得以自由證明為已足；至於被告是否成立犯罪，乃本案實體
    上應予判斷之問題。故被告有無羈押之必要，法院僅須審查
    被告犯罪嫌疑是否重大、有無羈押原因、以及有無賴羈押以
    保全偵審或執行之必要，由法院就具體個案情節予以斟酌決
    定，如就客觀情事觀察，法院許可羈押之裁定或延長羈押之
    裁定，在目的與手段間之衡量並無明顯違反比例原則情形，
    即無違法或不當可言。
二、抗告意旨略以：抗告人即被告謝憶婷是因擔心個資問題，才
    請同案被告謝蓓萱刪除證件資料，並未要求其刪除對話紀錄
    ，是謝蓓萱不會操作蘋果手機，才失誤將對話刪除，被告並
    無滅證之意；又本案宣判日期已定，被告在○○亦無親戚，也
    願意被限制出境，本案並無證據證明被告有逃亡念頭，羈押
    至今已一年餘，被告僅希望回家照料二位幼子，而無任何逃
    亡想法，請求停止羈押云云。
三、經查：
（一）被告因違反毒品危害防制條例案件，經檢察官提起公訴，
      復經原審法院訊問後，認其涉犯毒品危害防制條例第4條
      第1項之運輸第一級毒品罪之犯罪嫌疑重大，而被告所涉
      上開罪名係最輕本刑無期徒刑以上之罪，且被告歷次供述
      內容與同案被告及證人之供述有所出入，足認被告有勾串
      共犯或證人之虞，經審酌被告人身自由保障與公共利益後
      ，認非羈押被告顯難進行追訴審判，有羈押之必要，依刑
      事訴訟法第101條第1項第2款、第3款之規定，諭知自民國
      109年1月13日起羈押，並禁止接見、通信在案。嗣原審法
      官於109年12月2日訊問被告後，認被告所犯上開罪嫌確屬
      重大，且所犯係法定本刑為無期徒刑或死刑之重罪，其所
      涉刑度甚重，衡諸趨吉避凶之人之常情，且從卷內證據可
      知，本案於○○尚有負責接洽運毒之共犯，又從起訴事實及
      卷內對話紀錄觀察，被告於本案中實則扮演核心角色，且
      有與隱身幕後之共犯連絡之能力，被告逃亡國外以規避審
      判及後續執行程序之可能性自然較高；又本案雖已言詞辯
      論終結且定期宣判，然我國上訴二審乃採覆審制且本案所
      涉罪責甚重，無論檢察官或被告均有提起上訴而再啟證據
      調查之可能，而依同案被告謝蓓萱之供述及雙方對話紀錄
      截圖可知，被告確有在案發後指示其刪除手機內對話訊息
      及記事本內資料之情，復依同案被告曾世偉、黃宥程所述
      可知，本案尚有在負責聯繫或○○負責交付毒品等共犯未到
      案，更何況被告與同案被告曾世偉、謝蓓萱及黃宥程就本
      案事實之供述多所出入，有諸多互相矛盾之處，仍有事實
      足認被告有勾串共犯或證人之虞，是認本件確仍有刑事訴
      訟法第101條第1項第2款、第3款之羈押原因，有續為羈押
      之必要性，原審因而於上開羈押期間屆滿前，裁定被告自
      109年12月13日起延長羈押二月並繼續禁止接見、通信，
      所為之裁量及判斷無違比例原則及論理法則，核無不合。
（二）又本件確有羈押之原因及必要等情，已如前述，本院審酌
      全案卷證及被告上揭聲請理由各情，認前開羈押原因尚未
      消滅，且被告所涉運輸第一級毒品罪嫌，危害社會治安甚
      鉅，在權衡國家刑事司法權之有效行使、社會秩序及公共
      利益、被告之人身自由之私益及防禦權受限制之程度，認
      對被告維持羈押處分尚屬適當、必要，合乎比例原則，並
      斟酌命被告具保之手段，尚不足以確保審判或執行程序之
      順利進行等情，自無從准予被告以具保之方式替代之。況
      被告是否涉犯起訴書所載犯行，及是否確有滅證之舉，自
      不得僅憑被告單方面辯解，尚待法院依法定審判程序詳加
      認定，被告抗告意旨所述已遭羈押一年、欲照顧二名幼子
      而無逃亡之虞云云，均不影響本件被告仍有羈押必要之認
      定。
（三）從而，原審所為延長羈押之裁定，核無違誤。抗告意旨仍
      執前詞，指摘原裁定不當，為無理由，應予駁回。
據上論斷，應依刑事訴訟法第412條，裁定如主文。
中　　華　　民　　國　　109 　年　　12　　月　　25　　日
                  刑事第二十庭  審判長法　官  王復生
                                      法　官  張紹省
                                      法　官  遲中慧
以上正本證明與原本無異。
不得再抗告。
                                      書記官  鄭巧青
中　　華　　民　　國　　109 　年　　12　　月　　25　　日